臺灣基隆地方法院刑事判決　
110年度易字第515號
公  訴  人  臺灣基隆地方檢察署檢察官
被      告  李進生


指定辯護人  本院公設辯護人楊大維  
上列被告因竊盜案件，經檢察官提起公訴（110年度偵字第2821
號、110年度偵字第4083號、110年度偵字第4483號、110年度偵
字第5172號），嗣雙方於言詞辯論終結前就科刑範圍達成合意，
且被告認罪，本院依檢察官聲請裁定進行協商程序，並判決如下
：
    主  文
李進生犯竊盜罪，共4罪，依序處有期徒刑5月、3月、6月、3月
，如易科罰金，均以新臺幣1千元折算1日。應執行有期徒刑1年2
月，如易科罰金，以新臺幣1千元折算1日。
    事實及理由
一、本案之犯罪事實及證據，均引用起訴書之記載（如附件），
    惟起訴書「犯罪事實」一第4至5行所載之前案執行完畢日期
    「107年2月7日」應更正為「106年12月24日」，另增列下列
    證據：
　㈠被告李進生於本院審理及協商程序中之自白。
　㈡被告名下車號000-0000號普通重型機車之車輛詳細資料報表
    。
二、本案經檢察官與被告、辯護人於審判外就科刑範圍達成合意
    ，且被告為認罪之表示，此有111年1月11日「臺灣基隆地方
    檢察署檢察官協商進行單暨程序紀錄表」及本院協商程序筆
    錄附卷為憑（見本院卷第99頁、第101至106頁）。經查，上
    開協商合意之內容，並無刑事訴訟法第455條之4第1項所列
    情形之一，是檢察官聲請改依協商程序而為判決，核無不合
    ，本院爰不經言詞辯論，依雙方協商合意內容判決如主文。
三、應適用之法條：刑事訴訟法第455條之2第1項、第455條之11
    第2項、第455條之4第2項、第455條之8、第454條第2項。
四、協商判決有下列情形之一者，始得提起上訴：
  ㈠協商程序終結前，被告撤銷協商合意或檢察官撤回協商聲請
    。
  ㈡被告協商之意思非出於自由意志。
  ㈢被告所犯之罪非刑事訴訟法第455條之2第1項所定得以聲請協
    商判決者。
  ㈣被告有其他較重之裁判上一罪之犯罪事實。
  ㈤法院認應諭知免刑或免訴、不受理。
  ㈥法院未於協商合意範圍內為判決。
  ㈦法院為協商判決所科之刑，非緩刑、2年以下有期徒刑、拘役
    或罰金。
五、如有前述得上訴之情形，因而不服本判決，應自判決送達之
    翌日起20日內，向本院提出上訴書狀及其繕本。上訴書狀未
    敘述上訴理由者，應於上訴期間屆滿後20日內補提理由書。
本案經檢察官楊景舜、陳力平提起公訴，檢察官陳宜愔到庭執行
職務。
中　　華　　民　　國　　111 　年　　1 　　月　　21　　日
                  刑事第五庭  法　官  陳怡安
以上正本證明與原本無異。
本判決除有刑事訴訟法第455條之4第1項第1款、第2款、第4款、
第6款、第7款所定情形之一，或違反同條第2項規定者外，不得
上訴。
如有前揭除外情形，如不服本判決應於收受送達後20日內向本院
提出上訴書狀，並應敘述具體理由；其未敘述上訴理由者，應於
上訴期間屆滿後20日內向本院補提理由書(均須按他造當事人之
人數附繕本)「切勿逕送上級法院」。
中　　華　　民　　國　　111 　年　　1 　　月　　21　　日
                              書記官  洪福基
附錄本案論罪科刑法條全文：
中華民國刑法第320條
意圖為自己或第三人不法之所有，而竊取他人之動產者，為竊盜
罪，處5年以下有期徒刑、拘役或50萬元以下罰金。
意圖為自己或第三人不法之利益，而竊佔他人之不動產者，依前
項之規定處斷。
前二項之未遂犯罰之。
【附件】
臺灣基隆地方檢察署檢察官起訴書
                                     110年度偵字第2821號
                                     110年度偵字第4083號
                                     110年度偵字第4483號
                                     110年度偵字第5172號
　　被　　　告　李進生　
上列被告因竊盜案件，業經偵查終結，認應提起公訴，茲將犯罪
事實及證據並所犯法條分敘如下：
　　　　犯罪事實
一、李進生前因竊盜案件，經臺灣宜蘭地方法院以104年度簡字
    第820號判決判處有期徒刑3月確定，於民國105年7月21日執
    行完畢；又因竊盜案件，經臺灣基隆地方法院以106年度基
    簡字第426號判決判處有期徒刑5月確定，於107年2月7日執
    行完畢。詎猶不知悔改，意圖為自己不法之所有，基於竊盜
    之犯意，於附表所示時地，以附表所示方式，竊得附表所示
    之物。
二、案經余韋霆、吳文傑訴由新北市政府警察局瑞芳分局報告偵
    辦。
　　　　證據並所犯法條
一、證據：
編號 證據名稱 待證事實 1 被告李進生於警詢及偵查中之供述 被告坦承全部犯罪事實。 2 1.告訴人即全聯福利中心貢寮延平店經理余韋霆於警詢及偵查中之指訴 2.監視器畫面及現場照片共13張 3.新北市政府警察局瑞芳分局扣押筆錄、扣押物品目錄表、扣押物品收據、贓物認領保管單各1份 證明如附表編號1之犯罪事實。 3 1.被害人李亞梅於警詢及偵查中之指述 2.監視器畫面及現場照片共10張 3.新北市政府警察局瑞芳分局扣押筆錄、扣押物品目錄表、扣押物品收據、贓物認領保管單各1份 證明如附表編號2之犯罪事實。 4 1.告訴人即貢寮區清潔隊班長吳文傑於警詢及偵查中之指訴 2.監視器畫面、現場及扣案物照片共8張 3.新北市政府警察局瑞芳分局扣押筆錄、扣押物品目錄表、贓物認領保管單各1份 證明如附表編號3之犯罪事實。 5 1.被害人亦古於警詢時之指述 2.監視器畫面及現場照片共5張 3.新北市政府警察局瑞芳分局扣押筆錄、扣押物品目錄表、扣押物品收據、贓物認領保管單各1份 證明如附表編號4之犯罪事實。 
二、核被告所為，均係犯刑法第320條第1項之竊盜罪嫌。被告所
    犯4次竊盜犯行，犯意各別，行為互殊，請予分論併罰。又
    被告有如犯罪事實欄所載之論罪科刑及執行情形，有刑案資
    料查註紀錄表1份附卷可稽，其於受有期徒刑執行完畢後，5
    年以內故意再犯本案有期徒刑以上之罪，為累犯，請依刑法
    第47條第1項規定，並參酌司法院釋字第775號解釋文及理由
    書之意旨，裁量是否加重本刑。至被告上揭所竊得之財物，
    均為其犯罪所得，業已發還被害人，有贓物認領保管單4份
    在卷可稽，爰不另聲請宣告沒收或追徵，併此敘明。
三、依刑事訴訟法第251條第1項提起公訴。
　　此　致
臺灣基隆地方法院
中　　華　　民　　國　 110　　年　　10　　月　　25　　日
                          檢  察  官  楊景舜
                                      陳力平  
本件正本證明與原本無異
中　　華　　民　　國　 110　　年　　11　　月　　4 　　日
　　　　　　　　　　　　　書  記  官　蕭舜文　
附錄本案所犯法條全文
中華民國刑法第320條
意圖為自己或第三人不法之所有，而竊取他人之動產者，為竊盜
罪，處 5 年以下有期徒刑、拘役或 50 萬元以下罰金。
意圖為自己或第三人不法之利益，而竊佔他人之不動產者，依前
項之規定處斷。
前二項之未遂犯罰之。
附表
編號 時間 地點 方式及所竊物品 1 110年3月3日20時30分許 新北市○○區○○街00號(全聯福利中心貢寮延平店) 徒手將貨架上陳列販售之萊萃美葉黃素20mg複方液態軟膠囊1罐、台灣武田愛喜維生素C+鈣嚼錠1罐及善存葉黃素20mg液態膠囊等物品(價值合計新臺幣【下同】1,316元)藏放於衣服口袋內而竊取得逞，嗣於離去時，因防盜門鈴聲響起，經店員攔阻後，竟快步逃離。 2 110年6月4日14時40分許 新北市○○區 ○○街00號貢寮火車站前 因當時下雨又未帶雨衣，見李亞梅所有放置該處機車上之機車安全帽1頂與藍色雨衣1件無人看管，趁四下無人之際，徒手竊取該機車安全帽1頂與藍色雨衣1件（價值合計1,000元），得手後頭戴該安全帽與身穿該雨衣騎乘機車離開現場。 3 110年6月6日16時23分許 新北市○○區 ○○街00號(貢寮區清潔隊轉運站)       從清潔隊轉運站後方自行車道，穿越防風林進入轉運站內，徒手竊取放置於該站辦公室內之砂輪機1台、鋸子1把、錘子2把、老虎鉗3枝、剪刀2把、頭燈1個、螺絲起子2個、圓桶板手1個、手套3雙、菜刀1把、水果刀1把、護目鏡2個、釣鉤1個、煙灰缸1個、電火布（膠帶）15個、手電筒1個、計算機1個、筆5支、筆記本2本、立可帶1個、捲線器1個、水管1條、打火機1個、TypeC衝電器1個、口罩6個、毛巾2條、保溫瓶1個、刷子1個、藍色背包1個、購物袋1個、雨衣（含雨褲）1套、打氣機1台(價值合計9,655元)，得手後旋騎乘機車逃離現場。 4 110年7月8日10時45分許 新北市○○區○○○路00號機車停車場 徒手竊取印尼外勞亦古放置於該處機車上之黑色霹靂包1個(內有黑色夾1個、郵局提款卡1張、新臺幣1萬元、印尼盾2萬元、馬來西亞幣1元、提款卡1張、健保卡1張、鑰匙1副及藍芽耳機1個)，得手後旋逃離現場。